臺灣桃園地方法院刑事判決　　　　　　　　　　　　　九十三年度易字第三八九號
　　公　訴　人　臺灣桃園地方法院檢察署檢察官
　　被　　　告　丁○○　男　二.
右被告因竊盜案件，經檢察官提起公訴（九十三年度偵字第一０四六號）及移送併辦
（九十三年度偵字第七一八一、八０三二號），本院判決如左：
    主  文
丁○○連續攜帶兇器竊盜，處有期徒刑拾月。扣案之剪刀壹把沒收之。
    事  實
一、丁○○基於意圖為自己不法所有之概括犯意，而連續為下列之竊盜犯行：
　　(一)於民國九十二年十二月九日凌晨五時許，丁○○攜帶客觀上具行兇危險性之剪
      刀一把（未扣案，且業已滅失），在桃園縣蘆竹鄉○○村○○路五號旁，破壞
      停放在該處甲○○所有車牌號碼ＫＸ－三七五０號自用小客車副駕駛座之車
      門門鎖後，並破壞車內電路線致令不堪使用，足以生損害於甲○○，其進入車
      內正欲行竊其內物品之際，即為路人乙○○路過察覺有異，丁○○隨即逃逸始
      未得逞，然為乙○○逮獲報警處理而查獲。
    (二)丁○○又於九十三年一月三十一日凌晨某時許在桃園縣蘆竹鄉○○○路五六巷
      二七弄內，持其所有客觀上具行兇危險性之剪刀一把，竊取戊○○之配偶徐麗
      君所有車牌號號八Ｐ－七一三０號自小貨車（價值約新臺幣（下同）三十二萬
      元），得手後供己使用，嗣為警循線查獲。
    (三)丁○○復於九十三年四月十八日下午七時許，在桃園縣蘆竹鄉○○路與龍壽街
      口，持其所有客觀上具行兇危險性之剪刀一把，竊取丙○○所有遭竊之車牌號
      號ＧＱ－五四九三號自小客車（係丙○○於九十三年四月十七日上午八時許，
      在桃園縣平鎮市○○路○段八巷一五一號二六衖一號前發現遭竊，價值約五萬
      元），得手後供己使用，嗣於九十三年四月二十日晚間十時許為警在桃園縣大
      園鄉○○路○段皇家社區循線查獲，並扣得其所有用以行竊之剪刀一把。
二、案經甲○○訴由桃園縣政府警察局大園分局報告臺灣桃園地方法院檢察署檢察官
    偵查起訴，及桃園縣政府警察局大園分局分別報請該署檢察官移請併辦審理。
    理  由
一、訊據被告丁○○對於前揭犯罪事實，於本院審理中坦承不諱，核與被害人甲○○
    、戊○○、丙○○分別於警詢及本院審理時之指述，及證人乙○○偵查中之證述
    相符，並有贓物認領保管單、車籍資料、桃園縣政府警察局車輛尋獲通報單、車
    輛竊盜失竊車輛－查詢認可資料、失竊車輛照片三幀附卷可稽，及被告所有供其
    竊盜所用之剪刀一把扣案可證。被告之自白與事實相符，本件事證明確，被告犯
    行洵堪認定。
二、核被告丁○○所為，就犯罪事實一(一)部分，係犯刑法第三百五十四條毀損罪、第
    三百二十一條第二項、第一項第三款之攜帶兇器竊盜未遂罪，檢察官起訴意旨雖
    認被告丁○○所為，係犯刑法第三百二十條第二項、第一項之普通竊盜未遂罪，
    惟被告於本院審理時業自承攜帶剪刀行竊而未遂，所為應係犯刑法第三百二十一
    條第二項、第一項第三款之攜帶凶器竊盜未遂罪，起訴法條容有未洽，爰依法變
    更起訴法條；就犯罪事實一(二)、(三)部分，係犯刑法第三百二十一條第一項第三款
    之攜帶凶器竊盜既遂罪。被告就事實一(一)所犯毀損罪、攜帶兇器竊盜未遂罪間，
    有方法結果之牽連關係，應依刑法第五十五條之規定，從重論以攜帶兇器竊盜未
    遂罪處斷。被告就犯罪事實一(一)、(二)、(三)之多次竊盜犯行，時間緊接，方法相同
    ，觸犯基本構成要件相同之罪名，顯係基於概括犯意為之，應依連續犯之規定，
    論以一攜帶兇器竊盜罪，並依法加重其刑。公訴人認上開竊盜罪間犯意各別，應
    分論併罰，容有誤會，檢察官雖僅就事實一（一）之部分提起公訴，就餘事實一
    （二）、（三）之部分因與業經起訴之部分有連續犯之裁判上一罪關係，基於審
    判不可分之關係，本院自應併予審究，併此敘明。爰審酌被告時值青壯年，竟不
    思長進，貪圖慾念而罹罪章，惟於犯罪後坦承犯行，表示悔意，暨被告犯罪之動
    機、目的、手段、生活狀況、品行、智識程度、犯罪所生之危險及損害等一切情
    狀，量處如主文所示之刑。雖公訴人於本案論告時復陳明請求考量被告丁○○是
    否諭知強制工作乙節（詳本院九十三年十一月九日審判筆錄第九頁），惟查被告
    丁○○雖犯有如事實欄所示之三次竊盜犯行，然被告丁○○於本院審理時坦承其
    犯行，衡諸比例原則，其之宣告刑以有期徒刑十月為適當，尚未得遽予宣告一年
    以上之有期徒刑，因之，依竊盜犯贓物犯保安處分條例第二條第四項之規定「應
    執行之刑未達一年以上，不適用本條例」，自未得依該條例將被告丁○○宣付保
    安處分，一併敘明。另查被告因犯罪事實一(三)之犯行經警查獲時所扣案之剪刀一
    把，係被告所有，供其竊盜犯罪所用之物，業據被告於審理中供承在卷，爰依刑
    法第三十八條第一項第二款規定宣告沒收之。
三、至本院九十二年度易字第二五一號被告丁○○竊盜部分，雖於九十三年六月二十
    三日判決，依最高法院三二年上字第二五七八號判例意旨雖認裁判上一罪之既判
    力以最後事實審宣判日為終點，本件被告三次犯行雖均在九十三年六月二十三日
    最後事實審宣判之日前，惟前開判例以同一案件為限，經查被告丁○○於本院審
    理中業供明前案最後犯行之九十二年四月一日後，原決心洗手不幹，因遇見吸毒
    之朋友欠缺金錢購買毒品，始另行起意為本案之犯行（詳本院卷九十三年十一月
    九日審判筆錄第八頁），顯見本案被告係另行起意而與前案無連續犯之關係，自
    無前開判例所言以最後事實審宣判日為既判力之終點，本案自應依法判決，末以
    敘明。
據上論斷，應依刑事訴訟法第二百九十九條第一項前段、第三百條，刑法第五十六條
、第三百二十一條第一項第三款、第三百五十四條、第五十五條、第三十八條第一項
第二款，判決如主文。
本案經檢察官李山明到庭執行職務。
中　　　華　　　民　　　國　　九十三　　年　  　十一  　　月　　 二十三  日
                                    臺灣桃園地方法院刑事第一庭
                                        審判長法  官 曾淑華
                                              法  官 黃梅淑
                                              法  官 朱美璘
右正本證明與原本無異。
如不服本判決應於送達後十日內向本院提出上訴狀
                                              書記官 楊鳳滿
中　　　華　　　民　　　國　　九十三　　年　　十一　　月　　二十五       日
附錄本案論罪科刑部分之法條全文：
刑法第三百二十一條
犯竊盜罪而有左列情形之一者，處六月以上、五年以下有期徒刑：
一  於夜間侵入住宅或有人居住之建築物、船艦或隱匿其內而犯之者。
二  毀越門扇、牆垣或其他安全設備而犯之者。
三  攜帶兇器而犯之者。
四  結夥三人以上而犯之者。
五  乘火災、水災或其他災害之際而犯之者。
六  在車站或埠頭而犯之者。
前項之未遂犯罰之。
